# 收到商业承兑汇票的同时额外收到的补偿款的会计和税务处理

提问人：不忘初心 33 时间：2020-06-18 12:33:03
陈老师，您好。请教您两个问题：
1 、 A公司 与B公司 是常年合作方，双方购销合同上未约定采购方B公司使用商业承兑汇票结算货款。 A公司应收B公司 100 万，在合同约定的付款时间点上，B公司以 3 个月到期的商业承兑汇票 100 万支付货款，由于商业承兑汇票信用度较低，且到期日为付款节点后 3 个月，故B公司同意额外支付2%（ 2 万元）的银行存款给A公司。请问，A公司收到这商业承兑汇票时，视同其 应收商业承兑票据的公允价为 98 万（ 100 万-2万=98万）入账，另外 2 万元在 3 个月内分摊进入 应收票据，应该没错吧？
2 、销售方在收到 100 万的商业承兑汇票和 2 万元的银行存款时，这 2 万元需要按价外收入开具发票吧？按融资服务开具发票还是按其他的开具发票呀？

回答人：chenyiwei
1 、这种情况属于同意客户延期付款，属于 2019 年修订后债务重组准则的范畴。你的做法基本合理，即在收到票据时确认 2 万元的债务重组损失（列入投资收益），后续将该 2 万元分摊计入该 3 个月内的利息收入，也可以理解为本企业自己为客户提供贴现服务。
2 、税务问题建议咨询税务专业人士意见。